【裁判字號】    92,易,421
【裁判日期】    920415
【裁判案由】    竊盜
【裁判全文】
臺灣板橋地方法院刑事判決                          九十二年度易字第四二一號
    公  訴  人  臺灣板橋地方法院檢察署檢察官
    被      告  乙○○
    選任辯護人  楊沛生律師
右列被告因竊盜案件，經檢察官聲請以簡易判決處刑（九十一年度偵字第一一七一八
號），經本院三重簡易庭認不宜以簡易判決處刑，簽移本院適用通常程序審理，本院
判決如左：
    主  文
乙○○攜帶兇器竊盜，處有期徒刑陸月，如易科罰金，以參佰元折算壹日。緩刑參年
。扣案活動扳手、梅花扳手、尖嘴鉗各壹把沒收之。
    事  實
一、乙○○意圖為自己不法之所有，於民國九十一年六月二十六日晚上十時十分許，
    在台北縣新莊市○○○路建國橋旁空地，以其所有客觀上可為兇器使用之活動扳
    手、梅花扳手、尖嘴鉗各乙把，竊取甲○○所有之車號ＦＸＮ─四三七號重型機
    車後輪胎，得手後，正欲離開現場，為警當場查獲，並扣得活動扳手、梅花扳手
    、尖嘴鉗各乙把。
二、案經台北縣政府警察局新莊分局報請臺灣板橋地方法院檢察署檢察官聲請簡易判
    決處刑，經本院三重簡易庭認本件不宜適用簡易程序，簽移本院而改依通常程序
    審理。
    理  由
一、訊據被告乙○○固坦承持活動扳手、梅花扳手、尖嘴鉗各乙把竊取機車輪胎等情
    不諱，惟矢口否認右揭犯行，辯稱：因該車沒車牌，且有損壞，以為沒人要之廢
    棄車輛，所以想廢物利用，始攜帶上開扳手、尖嘴鉗拆取輪胎，那時有向車主查
    證，輪胎車主不要，伊無犯罪之故意，再伊僅將輪胎取下，欲離開現場即為警當
    場查獲，是伊取得之後輪胎顯尚未置於自己之實力支配之下，應屬未遂云云。經
    查，(1)上開機車固因發生車禍，車子前方有遭撞擊，把手撞歪，前輪擋風板卡在
    前輪等情，惟尚能用牽的移動該車，將車牌取下，僅係因怕被別人取走拿去做壞
    事，且車主甲○○當時並未拋棄其所有權，僅因其夫騎乘上開之機車發生車禍身
    亡，回南部辦喪事，沒想那麼多，因此未取回車輛等情，亦據證人甲○○、丙○
    ○於本院調查、審理時證述歷歷在卷（詳參本院九十二年三月十三日訊問筆錄、
    三月二十七日審理筆錄）。是被告辯稱：有向車主查證，輪胎車主不要云云，顯
    不足採信。(2)再查，證人即查獲本案之警員吳宗峰於本院審理時證稱：車禍發生
    後停放車輛之位置與被告拆輪胎之位置距離大約三公尺，被告將機車拖到旁邊之
    草叢拆輪胎，查獲時被告已經將輪胎拆好，且發現巡邏車過去又倒車回來，就躲
    在機車旁邊之草叢裡，渠等拿手電筒照時，被告就蹲在草叢等情明確（同上本院
    審理筆錄）。是被告顯應知悉該機車非他人棄置之物，否則當不致見巡邏員警經
    過而躲在草叢規避員警之查緝，辯稱：以為是無主物，無竊盜故意云云，亦不足
    採信。(3)復查，被告經警查獲時已將輪胎拆下，已據被告自承如前，並據證人吳
    宗峰證述在卷，且有現場照片足稽，雖為警查獲，被告尚未離去，惟既已將輪胎
    取下持有之，顯已置於自己實力支配之下，至於該物是否置於可得自由處分之安
    全狀態，要屬無關（司法院八十三年八月九日（八三）廳刑一字第一三六四五號
    函參照）。是辯稱位置於自己實力支配之下，應屬未遂云云，亦不足採信。綜上
    ，被告所辯均不足採信。此外，並有現場照片及扣案之活動扳手、梅花扳手、尖
    嘴鉗各乙把可證，本件事証明確，被告犯行洵堪認定。
二、核被告所為，係犯刑法第三百二十一條第一項第三款之加重竊盜罪。爰審酌被告
    無前科，素行尚佳，犯罪之目的、手段，兼衡其行竊後有找車主，車主亦表明已
    將該車報廢，對被害人損失尚輕，犯後態度等其他一切情狀，量處如主文所示之
    刑，併諭知易科罰金之折算標準，以示懲儆。又被告前未曾受有期徒刑以上刑之
    宣告，有台灣高等法院檢察署刑案紀錄簡覆表附卷可稽，因一時失慮，偶罹刑典
    ，事後已深具悔意，經此刑之宣告後，應知警惕而無再犯之虞，本院因認暫不執
    行其刑為當，予以宣告緩刑，用啟自新。
三、至扣案之活動扳手、梅花扳手、尖嘴鉗各一把，係被告所有並攜以供行竊所用之
    物，此據被告陳明在卷，爰依刑法第三十八條第一項第二款之規定宣告沒收，附
    此敘明。
據上論斷，應依刑事訴訟法第四百五十二條、第二百九十九條第一項前段，刑法第三
百二十一條第一項第三款、第七十四條第一款、第四十一條第一項前段、第三十八條
第一項第二款，罰金罰鍰提高標準條例第二條，判決如主文。
中      華      民      國    九十二    年      四      月     十五     日
                                 臺灣板橋地方法院刑事第四庭
                                     法  官    徐  子  涵
右正本證明與原本無異。
如不服本判決，應於判決送達後十日內向本院提出上訴狀。
                                     書記官    彭  麗  紅
中      華      民      國    九十二      年    四    月    二十一    日
附錄本案論罪科刑法條全文：
刑法第三百二十一條
犯竊盜罪而有左列情形之一者，處六月以上五年以下有期徒刑：
一、於夜間侵入住宅或有人居住之建築物、船艦或隱匿其內而犯之者。
二、毀越門扇、牆垣或其他安全設備而犯之者。
三、攜帶兇器而犯之者。
四、結夥三人以上而犯之者。
五、乘火災、水災或其他災害之際而犯之者。
六、在車站或埠頭而犯之者。
前項之未遂犯罰之。


司法院資訊處製作；財團法人民間司法改革基金會備份。
